【裁判字號】    90,易,998
【裁判日期】    900830
【裁判案由】    竊盜
【裁判全文】
臺灣彰化地方法院刑事判決                            九十年度易字第九九八號
    公  訴  人  臺灣彰化地方法院檢察署檢察官
    被      告  丁○○
右列被告因竊盜案件，經檢察官提起公訴（九十年度偵字第三三八四號），本院判決
如左：
    主      文
丁○○竊盜，處有期徒刑月，如易科罰金，以佰元折算壹日。
    事      實
一、丁○○（原名丙○○）意圖為自己不法之所有，於民國八十九年十二月八日凌晨
    三時許，在彰化縣鹿港鎮○○路與新盛街口，以不詳方式竊取甲○○所有之車牌
    號碼ＵＡＥ－三五六號機車一部（價值據甲○○稱約為新台幣一萬五千元）得手
    ，並於騎乘後停放在鹿港鎮○○路與景福巷口。嗣於同日凌晨三時五十分許，丁○○之友人乙○○因無機車可供騎乘，經丁○○告知毋庸鑰匙即可發動上開竊得
    之機車，乙○○乃前往前揭停車地點準備騎乘該車時，適為巡邏員警發覺可疑而
    上前盤檢，始循線查獲上情（乙○○所涉收受贓物罪刑部分另案由本院審理中）
  。
二、案經臺灣彰化地方法院檢察署檢察官自動檢舉偵查起訴。
    理      由
一、訊據被告丁○○矢口否認有何右揭竊盜犯行，辯稱：伊僅有告知乙○○該停車地
    點有很多機車，可以自行發動騎用，並未提及無須鑰匙可以啟動等語，且伊上開
    所言純係玩笑話，既不知被害人失竊車輛停於該處，亦無要求乙○○騎乘贓車之
    意；又伊因恐乙○○於警訊時供出前揭玩笑話，致令員警誤會伊有涉及竊盜犯行
    ，故向乙○○承諾代墊交保費用，並非要求乙○○為伊頂罪，實則伊並未竊取該
    部機車云云。惟查：該部機車係由被告指示乙○○前去上開查獲地點騎用，並先
    告稱毋庸鑰匙即可發動，同時指明車型、車號等情，業據證人乙○○於偵訊及審
    理中證述綦詳，而該車失竊與查獲地點既非屬同一處所，倘非由被告竊取而來，
    又何有可能適巧停放於被告指示之地點？再者，被告於警局時確有對證人乙○○
    承諾願出錢代墊交保金額，要求乙○○擔下本件竊盜罪行乙節，亦據證人乙○○
    、張淑娟證述在卷，若被告當初僅係單純向乙○○敘述其所辯稱之上揭玩笑話語
    ，依其說話之內容、語氣觀之，縱經證人乙○○於警訊中就此據實陳述，衡情被
    告亦不致遭人誤解其有涉案之嫌，當無主動要求代墊交保金額之必要。足認被告
    不惜耗費金錢所欲極力掩飾者，應非僅為前揭微不足道之玩笑話語，上開舉措實
    已欲蓋彌彰，益足徵其畏罪心虛之情。是被告前揭所辯各節，要屬事後卸責之詞
    ，不足為憑。此外，並經被害人甲○○指訴機車失竊經過無訛，復有贓物認領保
    管單一紙附卷可稽。至被告雖請求傳喚其堂弟到庭作證，然該名證人僅得證明被
    告接受警訊時之行為反應，對於被告指示證人乙○○騎乘贓車之經過既未親身見
    聞，又無從推翻被告前揭允以提供交保金之不利事證，縱予調查亦難變更前揭認
    定之事實，應認尚無傳喚該名證人之必要。本案事證已臻明確，被告犯行至堪認
    定。
二、核被告丁○○竊取他人機車，所為係犯刑法第三百二十條第一項之普通竊盜罪。
    爰審酌被告犯罪之手段、失竊財物之價值、本件犯行所生危害、被告犯罪後並未
    坦承犯行之態度、及其具有國中肄業學歷之智識程度等一切情狀，量處如主文所
    示之刑，併諭知易科罰金之折算標準，以示懲儆。又被告為前開犯罪行為後，刑
    法第四十一條已於九十年一月十日修正公布，經比較修正前後之規定，以修正後
    之新法較有利於被告，爰依刑法第二條第一項前段規定，適用修正後之刑法第四
    十一條第一項前段，而諭知易科罰金之折算標準，附此敘明。
據上論斷，應依刑事訴訟法第二百九十九條第一項前段，刑法第二條第一項前段、第
三百二十條第一項、第四十一條第一項前段，罰金罰鍰提高標準條例第一條前段、第
二條，判決如主文。
本案經檢察官孫治遠到庭執行職務。
中      華      民      國      九十      年     八     月     三十     日
                                  臺灣彰化地方法院刑事第三庭
                                      法      官  高  文  崇
右正本證明與原本無異。
如不服本判決，應於判決送達後十日內向本院提出上訴狀( 須附繕本 )。
告訴人或被害人對於判決如有不服具備理由請求檢察官上訴者，其上訴期間之計算係
以檢察官收受判決正本之日期為準。
                                      法院書記官  謝  志  鑫
中      華      民      國      九十      年     九     月      三      日
刑法第三百二十條
意圖為自己或第三人不法之所有，而竊取他人之動產者，為竊盜罪，處五年以下有期
徒刑、拘役或五百元以下罰金。
意圖為自己或第三人不法利益，而竊佔他人之不動產者，依前項之規定處斷。
前二項之未遂犯罰之。


司法院資訊處製作；財團法人民間司法改革基金會備份。
